臺灣桃園地方法院民事簡易判決
111年度桃簡字第1565號
原      告  臺灣中小企業銀行股份有限公司

法定代理人  林謙浩
訴訟代理人  黃麗芬
被      告  陳思樺
            陳思樺即藝記文化商行（原名：溯望文創設計工作
            室）    住同上
上列當事人間請求清償債務事件，本院於民國111年11月7日言詞
辯論終結，判決如下：
    主      文
被告陳思樺即藝記文化商行應給付原告新臺幣165,130元，及自
民國111年6月16日起至民國111年7月14日止，按年息5.3%計算之
利息，暨自民國111年7月15日起至民國111年8月14日止，按年息
5.35%計算之利息，及自民國111年8月15日起至清償日止，按年
息5.39%計算之利息，暨自民國111年6月16日起至民國111年7月1
4日止，按年息0.53%計算之違約金，及自民國111年7月15日起至
民國111年8月14日止，按年息0.535%計算之違約金，暨自民國11
1年8月15日起至民國111年12月15日止，按年息0.539%計算之違
約金，及自民國111年12月16日起至清償日止，按年息1.078%計
算之違約金。
被告陳思樺應給付原告新臺幣269,523元，及自民國111年8月19
日起至清償日止，按年息1.795%計算之利息，暨自民國111年8月
19日起至清償日止，逾期於6個月以內部分，按上開利率10%計算
，逾期超過6個月部分，按上開利率20%計算之違約金。
原告其餘之訴駁回。
訴訟費用由被告負擔。
本判決第1項、第2項得假執行。
原告其餘假執行之聲請駁回。
    事實及理由
壹、程序方面　　
　　被告未於言詞辯論期日到場，核無民事訴訟法第386條各款
    所列情形，爰依原告之聲請（本院卷36頁反），由其一造辯
    論而為判決。　　　　
貳、實體方面
一、原告主張：被告陳思樺即藝記文化商行於民國109年5月15日
    向原告借款新臺幣（下同）500,000元（下稱紓困貸款），
    約定借款期間自109年5月15日起至112年5月15日止，計算利
    息之利率，自109年5月15日起至110年5月14日止，依中華郵
    政股份有限公司（下稱郵局）2年期定期儲金機動利率加年
    利率0.155%機動計息，110年5月15日起則依郵局2年期定期
    儲金機動利率加年利率2.155%機動計息，自實際撥款日即10
    9年5月15日起，本金按月平均攤還，利息按月計付，並約定
    借款到期或視為到期時，被告陳思樺即藝記文化商行願立即
    清償，如有遲延，改依逾期當時原告基準利率加年息3%計付
    利息及遲延利息，且約定凡逾期償還本金或利息時，按借款
    總餘額自應償還日起，逾期於6個月以內部分照前開利率10%
    ，逾期超過6個月部分照前開利率20%加付違約金。另約定被
    告陳思樺即藝記文化商行對原告所負一切債務，如有任何一
    宗債務不依約清償本金時，無須由原告事先通知或催告，視
    為全部到期。詎被告陳思樺即藝記文化商行於111年6月15日
    繳息迄日後，即未再按月攤還本息，債務視為全部到期，現
    尚積欠本金165,130元及依上開約定計算之遲延利息、違約
    金；被告陳思樺於110年2月26日向原告借款300,000元（下
    稱創業貸款），約定借款期間自110年2月26日起至116年2月
    26日止，計算利息之利率，依郵局2年期定期儲金機動利率
    （現為0.845%）加年利率0.575%機動計息，本金自111年3月
    26日起，利息自110年3月26日起，按月於每月26日攤還，並
    約定借款到期或視為到期時，被告陳思樺願立即清償，如有
    遲延，願依上開計息方式計付遲延利息，且約定凡逾期償還
    本金或利息時，按借款總餘額自應償還日起，逾期6個月以
    內部分照前開利率10%，逾期超過6個月部分照前開利率20%
    加付違約金。另約定被告陳思樺對原告所負一切債務，如有
    任何一宗債務不依約清償本金時，無須由原告事先通知或催
    告，視為全部到期。詎被告陳思樺於111年8月18日繳息迄日
    後，即未再按月攤還本息，債務視為全部到期，現尚積欠本
    金269,523元及依上開約定計算之遲延利息、違約金，爰依
    紓困貸款及創業貸款消費借貸之法律關係提起本件訴訟等語
    。並聲明：㈠被告陳思樺即藝記文化商行應給付原告165,130
    元，及自111年6月16日起至清償日止，按年息5.39%計算之
    利息，暨自111年6月16日起至清償日止，逾期於6個月以內
    部分，按上開利率10%計算，逾期超過6個月部分，按上開利
    率20%計算之違約金。㈡被告陳思樺應給付原告269,523元，
    及自111年8月19日起至清償日止，按年息1.795%計算之利息
    ，暨自111年8月19日起至清償日止，逾期於6個月以內部分
    ，按上開利率10%計算，逾期超過6個月部分，按上開利率20
    %計算之違約金。㈢願供擔保，請准宣告假執行。
二、被告未於言詞辯論期日到場，亦未提出書狀作任何聲明或陳
    述。
三、經查，原告主張之上開事實，除計算紓困貸款部分之利息及
    違約金之利率外，業據其提出貸款契約書、同意書、授信約
    定書、撥還款明細查詢單及放款利率歷史資料表為證（本院
    卷8-21頁），且被告已於相當時期受合法通知而於言詞辯論
    期日不到場，亦未提出準備書狀或答辯狀予以爭執，依民事
    訴訟法第436條第2項適用同法第280條第3項前段準用同條第
    1項前段之規定，視同自認，堪信原告之主張為真實。
四、又原告就紓困貸款部分之利息請求，故主張依年息5.39%計
    算，就紓困貸款部分之違約金請求則主張逾期於6個月以內
    部分，按上開利率10%計算，逾期超過6個月部分，按上開利
    率20%計算等情，惟觀諸貸款契約書第7條約定：「借款到期
    或視為到期時，立約人及連帶保證人願立即清償，如有遲延
    ，願改按逾期當時貴行基準利率（採按月調整，說明如附註
    ）加年息3%計付利息及遲延利息。」等語、第8條約定：「
    凡逾期償還本金或利息時，按借款總餘額自應償還日起，逾
    期於6個月以內部分照前開利率10%，逾期超過6個月部分照
    前開利率20%加付違約金。」等語，參以放款利率歷史資料
    表所示111年6月15日起之利率為2.3%，111年7月15日起之利
    率為2.35%，111年8月15日起之利率為2.39%乙節，則本件紓
    困貸款部分之利息及違約金請求既均自111年6月16日起算，
    已如前述，原告所請求紓困貸款部分自111年6月16日起至11
    1年7月14日止之利息，應以年息5.3%計算之（計算式：2.3%
    +3%=5.3%），自111年7月15日起至111年8月14日止之利息，
    應以年息5.35%計算之（計算式：2.35%+3%=5.35%），自111
    年8月15日起至清償日止之利息，始以年息5.39%計算之（計
    算式：2.39%+3%=5.39%），原告所請求之違約金，逾期於6
    個月以內部分，亦應按上開利率10%計算，逾期超過6個月部
    分，則按上開利率20%計算之，從而原告就紓困貸款部分請
    求逾此範圍之利率所計算之利息及違約金，即屬無據，應予
    駁回。
五、綜上所述，原告依紓困貸款消費借貸之法律關係，請求被告
    陳思樺即藝記文化商行給付原告165,130元，及自111年6月1
    6日起至111年7月14日止，按年息5.3%計算之利息，暨自111
    年7月15日起至111年8月14日止，按年息5.35%計算之利息，
    及自111年8月15日起至清償日止，按年息5.39%計算之利息
    ，暨自111年6月16日起至111年7月14日止，按年息0.53%計
    算之違約金，及自111年7月15日起至111年8月14日止，按年
    息0.535%計算之違約金，暨自111年8月15日起至111年12月1
    5日止，按年息0.539%計算之違約金，及自111年12月16日起
    至清償日止，按年息1.078%計算之違約金，原告另依創業貸
    款消費借貸之法律關係，請求被告陳思樺給付原告269,523
    元，及自111年8月19日起至清償日止，按年息1.795%計算之
    利息，暨自111年8月19日起至清償日止，逾期於6個月以內
    部分，按上開利率10%計算，逾期超過6個月部分，按上開利
    率20%計算之違約金，為有理由，應予准許。逾此範圍之請
    求，為無理由，應予駁回。
六、本判決原告勝訴部分係就民事訴訟法第427條第1項訴訟適用
    簡易程序所為被告敗訴之判決，依同法第389條第1項第3款
    之規定，應依職權宣告假執行。原告雖陳明願供擔保而聲請
    宣告假執行，僅為促請本院依職權宣告，附此敘明。至原告
    敗訴部分所為假執行之聲請，應予駁回。
七、訴訟費用負擔之依據：民事訴訟法第79條，本院酌量本件雖
    為一部勝訴一部敗訴，但審酌原告敗訴部分為不併算訴訟標
    的價額之附帶請求利息及違約金之情形，命訴訟費用應由被
    告全部負擔為適當。
中　　華　　民　　國　　111 　年　　11　　月　　25　　日
                  桃園簡易庭  法  官  陳柏嘉
以上為正本係照原本作成。
如不服本判決，應於送達後20日內，向本院提出上訴狀並表明上
訴理由，如於本判決宣示後送達前提起上訴者，應於判決送達後
20日內補提上訴理由書（須附繕本）。
如委任律師提起上訴者，應一併繳納上訴審裁判費。   
中　　華　　民　　國　　111 　年　　11　　月　　25　　日
                              書記官  石曉芸